【裁判字號】    90,易,181
【裁判日期】    900501
【裁判案由】    違反區域計劃法
【裁判全文】
臺灣士林地方法院刑事判決                            九十年度易字第一八一號
    聲  請  人  臺灣士林地方法院檢察署檢察官
    被      告  甲○○
    選任辯護人  周威良
右列被告因違反區域計劃法案件，經檢察官聲請簡易判決處刑（八十九年度偵字第七
九九號），本院訊問被告後（八十九年度簡字第一一六二號），認應適用通常程序審
理，並判決如左：
        主  文
甲○○無罪。
        理    由
一、聲請簡易判決處刑如附件聲請簡易判決處刑書所載。
二、按犯罪事實應依證據認定之，無證據不得推定其犯罪事實，刑事訴訟法第一百五
    十四條定有明文。又違反區域計畫法第十五條第一項之管制使用土地者，該管直
    轄市、縣（市）政府得限期令其變更使用或拆除其建築物恢復原狀。違反前條規
    定不依限變更土地使用或拆除建築物恢復土地原狀者，得依行政執行法辦理外，
    並得處六個月以下有期徒刑、拘役或科三千元以下罰金，修正前（下同）區域計
    畫法第二十一條、二十二條分別定有明文。故依區域計畫法第二十二條規定判處
    行為人刑事責任，自以行為人未依縣（市）政府限期變更使用或折除建築物為必
    要。
三、訊據被告甲○○堅決否認涉有違反區域計劃法之犯行，辯稱：台北縣政府通知恢
    復土地原狀函是寄給龍巖建設開發股份有限公司（下稱龍巖公司），非伊所簽收
    ，又伊開挖土地、堆積土石及設置擋土牆並不違反區域計劃法第十五條第一項區
    域土地使用管制之規定等語。查坐落台北縣三芝鄉○地○○段八連溪頭小段六地
    號土地，為龍巖公司與黃慶三等四百餘人共有，使用分區為山坡地保育區，使用
    地類別為墳墓用地，有土地登記謄本附卷可稽。被告在上揭土地開挖土地、堆積
    土石及設置擋土牆，面積為十八點二Ｏ平方公尺，有台灣士林地方法院檢察署檢
    察官現場履勘筆錄、照片及台北縣政府淡水地政事務所土地複丈成果圖在卷可稽
    ，惟查台北縣政府限期被告於文到十五日內恢復原狀函，通知對象為龍巖公司，
    有台北縣政府八十八年九月二十日以八八北府字第三五八四五二號函及送達回執
    均影本在卷可證，並未通知被告限期恢復土地原狀甚明。被告為龍巖公司之代表
    人，但龍巖公司及被告在法律上為不同之主體，應送達被告之文書，並不因龍巖
    公司收受，即對被告發生效力。因之，被告為本案之行為人，既未受主管機關通
    知限期恢復土地原狀，即與區域計畫法第二十二條之構成要件不該當。至被告於
    八十九年六月一日於偵查中供稱：「有（收到鄉公所要你回復原狀函）。我們被
    罰鍰了，是因為施工來不及才未回復原狀」等語（見八十九年度偵字第七九九號
    偵查卷第七十二頁），係指三芝鄉公所八十八年十月二十七日八八北縣芝民字第
    一三二九二號函，非上述台北縣政府限期恢復原狀函，尚難據此推斷被告有違反
    區域計畫法第二十二條之行為。此外，復查無其他積極證據，足資證明被告確有
    違反區域計畫法第二十二條之犯行，其犯罪既屬不能證明，即應為無罪之諭知。
據上論斷，應依刑事訴訟法第四百五十二條、第三百零一條第一項判決如主文。
本案經檢察官江林達到庭執行職務
中      華      民      國      九十      年      五      月    一      日
                                      臺灣士林地方法院刑事第四庭
                                          法  官
右正本證明與原本無異。
如不服本判決，應於判決送達後十日內，向本院提出上訴狀。
                                          書記官
中      華      民      國      九十      年      五      月    一      日


司法院資訊處製作；財團法人民間司法改革基金會備份。
